臺灣雲林地方法院刑事判決　　　　　　　 94年度易字第276號
公　訴　人　臺灣雲林地方法院檢察署檢察官
被　　　告　丁○○
上列被告因竊盜案件，經檢察官提起公訴（94年度偵緝字第103
號）及移送併辦（94年度偵字第2271、2648號），被告自白犯罪
，經本院裁定依簡式審判程序審理，判決如下：
    主  文
丁○○共同連續攜帶兇器竊盜，累犯，處有期徒刑壹年拾月。扣
案鑰匙壹支、剪刀壹支、老虎鉗貳支、菜刀壹支及美工刀壹支均
沒收。
    事  實
一、丁○○前於民國89年間，因違反槍砲彈藥刀械管制條例案件
    ，經法院判處有期徒刑1 年6 月，併科罰金新台幣100,000
    元確定，於91年6 月14日入監服刑，於92年9 月30日縮短刑
    期假釋出監，刑期至92年11月2 日屆滿，以已執行論。竟不
    知悔改，基於意圖為自己不法所有之概括犯意，連續於：
  (一)94年3 月9 日20時至翌日9 時間某時，在雲林縣四湖鄉○○○路197 巷7 號旁，以自備鑰匙，竊取乙○○所有車牌號碼
    HX-0910 號自小客車1 部得手，供己代步使用。嗣於94年3
    月15日23時45分許，在雲林縣水林鄉○○村○○路10號，為
    警查獲上開自小客車，並扣得鑰匙1 支。
  (二)復承前竊盜概括犯意，與吳明鴻（經本院以94年度易字第13
    1 號，判處有期徒刑貳年）基於意圖為自己不法所有之犯意
    聯絡，於94年4 月間，連續在雲林縣水林鄉偏僻處，持足供
    兇器使用之剪刀壹支、老虎鉗貳支、菜刀壹支及美工刀壹支
    ，竊取臺灣電力公司所有電纜線3 次得手，均以美工刀除去
    塑膠外皮，攜至雲林縣台西鄉○○村○○路226 號林一新經
    營之資源回收場，賣予知情之林一新（經本院以94年度訴字
    第373 號判處有期徒刑2 年6 月），得款約新臺幣（下同）
    12,000元，供丁○○、吳明鴻2 人朋分花用殆盡。
  (三)94年5 月12日上午，在雲林縣元長鄉○○村○○路44號旁，
    見該機車鑰匙未取下，竟竊取甲○○所有車牌號碼NUP-206
    號機車1 部得手，駛離現場，供己代步使用。嗣於94年5 月
    20日10時30分許，為警在雲林縣元長鄉○○村○○路35之5
    號丁○○住處，查獲NUP-206 號機車，並扣得台灣電力公司
    失竊之電纜線（重約72公斤），及上述剪刀壹支、老虎鉗貳
    支、菜刀壹支及美工刀壹支等物，始悉上情。
二、案經雲林縣警察局北港分局報請台灣雲林地方法院檢察署檢
    察官偵查起訴。
    理  由
一、訊據被告丁○○坦承其於上揭時地，竊取自小客車、機車及
    電纜線等情。惟就事實一(二)部分犯行，否認有何共同竊盜犯
    行。辯稱：電纜線係伊所竊，未與吳明鴻共同竊取云云（詳
    本院卷38頁）。惟查：
  (一)被告於上揭事實一(一)、(三)所示時地，竊取被害人乙○○所有
    自小客車及甲○○所有機車等情，業據被告坦承不諱，核與
    被害人乙○○、甲○○指訴情節相符，並經證人吳明勳證述
    屬實，復有扣押物品目錄表、照片6 張、內政部警政署刑事
    警察局鑑驗書影本、車輛竊盜、車牌失竊資料個別查詢報表
    - 查詢車輛認可資料及贓物認領保管單等件在卷可稽。足認
    被告此部分自白與事實相符，堪可採信。
  (二)被告於上揭事實一(二)所示時地，與共犯吳明鴻共同竊取臺灣
    電力公司所有電纜線等情，業據被告於警詢供稱：（問：電
    纜線除皮後，你均拿去何處賣？價錢如何？共賣金額多少？
    共賣幾次？如何分贓？共竊取電纜線多少？）均與吳明鴻一
    起拿去台西鄉○○村○○路226 號林一新家賣給他，價錢裸
    銅線每公斤70元新台幣，3 次所得共賣約120,000 元，均與
    吳明鴻一起平分，大約100 多公斤等語（詳警卷(二)3 頁）；
    再於檢察官訊問時供稱：吳明鴻攜帶破壞剪、老虎鉗及美工
    刀，並騎機車載我，至水林鄉某電線桿，2 人共載運剪斷的
    電纜線至我的住處，以美工刀剝去電纜線外皮，再將銅線拿
    至台西鄉五港村，以每公斤70元變賣給林一新，得款12,000
    元，平分花用，我們一共竊取3 次，時間不一樣，地點都在
    水林鄉等語明確（詳偵卷(二)12頁），並經證人林一新於檢察
    官訊問時證稱：都是吳明鴻拿來賣給我，丁○○沒有，線是
    1 、2 次…丁○○是跟吳明鴻一起，我不知道他們從何處剪
    來等語相符，並有贓物認領保管單1 紙在卷可稽，復有剪刀
    壹支、老虎鉗貳支、菜刀壹支及美工刀壹支扣案可證。可見
    ，被告未曾親自將電纜線售予證人林一新，均係由共犯吳明
    鴻出面，與證人林一新接洽，而竊取電纜線具有高度危險性
    ，被告自無可能單獨竊取電纜線後，再交由共犯吳明鴻，售
    予證人林一新，進而與共犯吳明鴻朋分款項。顯然，被告應
    係與共犯吳明鴻共同竊取無誤。況且，本案係被告先遭警查
    獲，已無法狡辯自身竊盜犯行，並供出共犯吳明鴻，警方始
    循線查獲共犯吳明鴻。被告於本院更異前詞，其目的無非在
    掩飾共犯吳明鴻此部分犯行，進而由其承擔全部竊盜犯行，
    至為明確。是被告於本院辯詞，顯不可採。是被告上揭事實
    欄一(二)部分竊盜犯行，堪以認定。
  (三)綜上，本件事證明確，被告犯行，堪以認定。
二、按被告持以竊盜之剪刀壹支、老虎鉗貳支、菜刀壹支及美工
    刀壹支等物，主要構成部分為鐵質，為尖銳之物，以之揮刺
    、擊打，足以傷害人之生命，具有客觀上之危險性，自屬兇
    器。核被告事實一(一)、(三)所為，均係犯刑法第320 條第1 項
    普通竊盜罪；事實一(二)所為，係犯刑法第321 條第1 項第3
    款攜帶兇器竊盜罪。被告與吳明鴻間，就上述事實一(二)竊盜
    犯行間，有犯意聯絡及行為分擔，應依刑法第28條規定，論
    以共同正犯。被告就上開事實一(一)至(三)竊盜犯行，時間緊接
    ，所犯罪名相同，顯係出於概括犯意反覆為之，為連續犯，
    應依刑法第56條規定，論以攜帶兇器竊盜罪，並加重其刑。
    又其前於89年間，因違反槍砲彈藥刀械管制條例案件，經法
    院判處有期徒刑1 年6 月，併科罰金新台幣100,000 元確定
    ，於91 年6月14日入監服刑，於92年9 月30日縮短刑期假釋
    出監，刑期至92年11月2 日屆滿，以已執行論等情，有臺灣
    高等法院被告全國前案紀錄表在卷可稽。茲被告於有期徒刑
    執行完畢後，5 年內，再犯本件有期徒刑以上之罪，為累犯
    ，依刑法第47條規定，遞加重其刑。爰審酌被告正值青壯，
    卻不思正途，毫無忌憚，在雲林縣水林鄉偏僻處，盜剪臺灣
    電力公司電纜線，致農田及魚塭馬達、機械無法運轉，造成
    臺灣電力公司、農民及養殖業者損失慘重，嚴重影響正常生
    活，危害社會民生治安至鉅，惡性重大，及犯後坦承部分犯
    行等一切情狀，分別量處如主文所示之刑。至扣案之剪刀壹
    支、老虎鉗貳支、菜刀壹支及美工刀壹支等物，係被告所有
    ，且供犯罪所用，已據被告供明在卷，應依刑法第38條第1
    項第2 款規定，宣告沒收之。
三、臺灣雲林地方法院檢察署檢察官94年度偵字第2271、2648號
    移送併辦意旨認被告上揭事實一(二)所為，尚涉犯刑法第188
    條妨害供公眾之電氣事業罪嫌云云。惟刑法第188 條之妨害
    公用事業罪，以妨害鐵路、郵務、電報、電話，或供公眾之
    用水、電氣、媒氣事業為要件，考其立法目的，係為保障公
    眾使用上開列舉公用事業之利益而設，用以維謢公共之安全
    ，故於刑法公共危險罪章立此規定，從而其妨害行為，必足
    以危害不特定或特定多數之公眾使用上揭公用事業利益，始
    足當之，倘未達此程度而僅妨害特定少數人，除另該當其他
    犯罪構成要件，應依他罪論處外，尚難成立本罪（最高法院
    88年臺上字第6831號判例意旨參照）。而被告雖有竊取如事
    實一(二)所示臺灣電力公司電纜線，但被告所竊取之電纜線，
    係位於雲林縣水林鄉偏僻處之事實，業據雲林縣警察局臺西
    分局刑事小隊長許錕陽於檢察官訊問時證述明確（詳偵卷(二)
    51頁）。此外，公訴人亦未舉證證明被告上開竊盜電纜線之
    犯行，已足以危害不特定或特定多數之公眾使用上開電氣事
    業之利益，故尚難遽認被告竊盜犯行，另構成刑法第188 條
    之妨害供公眾之電氣事業罪，而此部分罪嫌公訴檢察官既認
    與上開有罪之竊盜部分具有牽連犯裁判上一罪之關係，爰不
    另為無罪之諭知，併此敘明。
據上論斷，應依刑事訴訟法第299 條第1 項前段，刑法第28條、
第56條、第321 條第1 項第3 款、第47條、第38條第1 項第2 款
，判決如主文。
本案經檢察官丙○○到庭執行職務
中　　華　　民　　國　　94　　年　　8 　　月　　19　　日
                  刑事第二庭    法  官  柯志民
以上正本證明與原本無異。
如不服本判決，應於判決送達後10日內，向本院提出上訴狀。
                                書記官　魏輝碩
中　　華　　民　　國　　94　　年　　8 　　月　　19　　日
論罪之法條全文：
刑法第321條
犯竊盜罪而有左列情形之一者，處六月以上、五年以下有期徒刑
：
一  於夜間侵入住宅或有人居住之建築物、船艦或隱匿其內而犯
    之者。
二  毀越門扇、牆垣或其他安全設備而犯之者。
三  攜帶兇器而犯之者。
四  結夥三人以上而犯之者。
五  乘火災、水災或其他災害之際而犯之者。
六  在車站或埠頭而犯之者。
前項之未遂犯罰之。
